【裁判字號】    97,審易,2566
【裁判日期】    980113
【裁判案由】    妨害自由等
【裁判全文】
臺灣高雄地方法院刑事判決            97年度審易字第2566號
公  訴  人  臺灣高雄地方法院檢察署檢察官
被      告  丙○○
上列被告因妨害自由等案件，經檢察官提起公訴（97年度偵字第
27341 號），被告就被訴事實為有罪之陳述，經本院告知簡式審
判程序之旨，並聽取被告與公訴人之意見後，本院裁定進行簡式
審判程序，判決如下：
    主  文
丙○○犯恐嚇危害安全罪，處拘役肆拾日，如易科罰金，以新臺
幣壹仟元折算壹日。又犯公然侮辱罪，處罰金新臺幣貳仟元，如
易服勞役，以新臺幣壹仟元折算壹日。
    事  實
一、丙○○係受僱於臺灣土地銀行三民分行之工友，而甲○○則
    在臺灣土地銀行三民分行擔任行員，詎丙○○竟基於恐嚇危
    害安全之犯意，於民國97年7 月23日中午12時20分許，在臺
    灣土地銀行三民分行位於高雄市○○區○○路822 號營業廳
    內，向甲○○恫稱：「要把你剁成一塊、一塊的」、「你在
    明處，我在暗處」等語，以此加害生命、身體之事恐嚇甲○
    ○，甲○○因而心生畏懼，致生危害於安全。又另基於公然
    侮辱之犯意，於同日下午1 時30分許，在不特定人得以共見
    共聞之銀行櫃臺前，以「幹你娘」之足以貶損甲○○名譽之
    粗鄙言語，辱罵甲○○。
二、案經甲○○訴由高雄市政府警察局三民第二分局報告臺灣高
    雄地方法院檢察署檢察官偵查起訴。
    理  由
一、本件被告所犯係死刑、無期徒刑、最輕本刑為3 年以上有期
    徒刑以外之罪，其於準備程序中就被訴事實為有罪之陳述，
    經法官告知簡式審判程序之旨，並聽取公訴人及被告之意見
    後，本院依刑事訴訟法第273 條之1 第1 項之規定，裁定進
    行簡式審判程序。
二、訊據被告對於上揭時、地，以「要把你剁成一塊、一塊的」
    、「你在明處，我在暗處」及「幹你娘」等語恐嚇、辱罵甲
    ○○之事實，坦承不諱，核與證人甲○○證述情節相符，本
    案事證明確，被告前揭恐嚇危害安全與公然侮辱犯行，堪以
    認定，應予依法論科。
三、被告向甲○○恫稱「要把你剁成一塊、一塊的」、「你在明
    處，我在暗處」等語，乃以甲○○之生命、身體，作為要脅
    之對象，以一般人立於甲○○之處境，通常均會因生命、身
    體遭受他人要脅，而心生畏懼，是核被告此部分所為，係犯
    刑法第305 條之恐嚇危害安全罪。而被告在公眾得自由出入
    之銀行櫃臺前，以「幹你娘」辱罵甲○○，自足以貶損甲○
    ○之名譽，是核被告此部分所為，係犯刑法第309 條第1 項
    之公然侮辱罪。被告所犯上開恐嚇危害安全與公然侮辱二罪
    間，犯意各別，行為互殊，且無想像競合之關係，應予分論
    併罰。被告雖以其自94年5 月間，即因壓力過大而罹患強迫
    症，本件案發後，曾住院長達23日，足認其因精神疾病發作
    ，以致辨識及控制行為能力降低，應符合刑法第19條規定為
    由，主張應減輕其刑，並提出97年10月22日及97年12月24日
    國軍高雄總醫院診斷證明書2 紙為證。然依被告提出之97年
    12月24日診斷證明書記載，被告係於97年12月24日至國軍高
    雄總醫院，經診斷罹患精神官能症，並不足以證明案發當時
    被告即已罹患精神官能症。至於被告提出之97年10月22日診
    斷證明書，雖記載被告於94年5 月9 日因強迫症，至國軍高
    雄總醫院接受治療，惟依被告於偵查中提出之國軍高雄總醫
    院97年8 月15日診斷證明書之記載，被告自97年7 月31日至
    國軍高雄總醫院接受強迫症之治療，是被告究係94年5 月9
    日或97年7 月31日因強迫症至國軍高雄總醫院治療，亦非無
    疑。再被告於警詢及偵訊時，雖承認曾向甲○○表示「要將
    你剁成一塊、一塊的」，但否認曾以「幹你娘」辱罵甲○○
    ，並表示是因生氣而口不擇言，嗣於審理中，始坦承有以「
    幹你娘」等語辱罵甲○○，並表示因情緒失控而口出穢言，
    但已極度忍耐，始未出手毆打甲○○等語，是依被告前揭供
    述，顯示被告不僅對於當日案發經過，均能清楚記憶，亦明
    瞭行為之違法性，而企圖掩蓋其曾對甲○○口出穢言之事實
    ，且案發當日，並能控制其行為，致未出手毆打甲○○，由
    此足認，被告於案發當日，並無不能辨識其行為違法或無法
    依其辨識而行為之情事，亦無依其辨識而行為之能力，有顯
    著降低之情事，致不符刑法第19條之要件，其請求依該條規
    定減輕其刑，難認有據。本院審酌被告既已成年，應知在現
    代民主法治社會中，對於任何糾紛之解決，應本諸理性、和
    平之手段與態度為之，竟僅因與甲○○間之糾紛，即以言詞
    恐嚇甲○○，並公然在銀行櫃臺前，以「幹你娘」辱罵甲○
    ○，行為實屬不該，且被告犯後均以情緒失控為由，企圖合
    理化自身行為，未能懺悔自身過錯等一切情形，分別量處如
    主文所示之刑，並諭知易科罰金及易服勞役之折算標準，以
    資懲儆。
據上論斷，應依刑事訴訟法第273 條之1 第1 項、第299 條第1
項前段，刑法第305 條、第309 條第1 項、第41條第1 項、第42
條第3 項前段，刑法施行法第1 條之1 ，判決如主文。
本案經檢察官乙○○到庭執行職務。
中    華    民    國    98    年    1     月    13    日
                  刑事第七庭  法  官  高增泓
以上正本證明與原本無異。
如不服本判決，應於判決送達後10日內，向本院提出上訴狀。
中    華    民    國    98    年    1     月    13    日
                              書記官  黃麗玉
附錄本案論罪科刑法條全文：
刑法第305條
以加害生命、身體、自由、名譽、財產之事，恐嚇他人致生危害
於安全者，處2 年以下有期徒刑、拘役或3 百元以下罰金。
刑法第309條
公然侮辱人者，處拘役或 3 百元以下罰金。
以強暴犯前項之罪者，處1 年以下有期徒刑、拘役或5 百元以下
罰金。


司法院資訊處製作；財團法人民間司法改革基金會備份。
